# 购置税控设备依规定价税合计全额抵扣进项税的会计处理！

提问人：xiaozair 时间：2012-05-23 14:45:11
依财税[2012]15号文件规定，增值税纳税人 2011 年 12 月 1 日(含，下同)以后初次购买增值税税控系统专用设备(包括分开票机)支付的费用，可凭购买增值税税控系统专用设备取得的增值税专用发票，在增值税应纳税额中全额抵减(抵减额为价税合计额)，不足抵减的可结转下期继续抵减。
则例：购入一套税控设备价值 1170 元，税款 170 元，已取得专用发票并以银行存款支付，如果价税合计全额抵扣，那么会计人员作账务处理时怎么做呢？

回答人：chenyiwei
类似问题在本版面已有较为深入的讨论，建议以“财税[2012]15号”为关键字在本版面搜索一下。